【裁判字號】    97,交訴,130
【裁判日期】    971231
【裁判案由】    公共危險等
【裁判全文】
臺灣臺南地方法院刑事判決             97年度交訴字第130號
公  訴  人  臺灣臺南地方法院檢察署檢察官
被      告  乙○○
上列被告因公共危險等案件，經檢察官提起公訴（97年度調偵字
第1114號），被告於準備程序進行中就被訴事實為有罪之陳述，
經本院合議庭裁定由受命法官獨任進行簡式審判程式後，判決如
下：
    主  文
乙○○服用酒類，不能安全駕駛動力交通工具而駕駛，處拘役伍
拾玖日，如易科罰金，以新臺幣貳仟元折算壹日；又因過失傷害
人，處拘役肆拾日，如易科罰金，以新臺幣貳仟元折算壹日；又
駕駛動力交通工具肇事，致人受傷而逃逸，處有期徒刑陸月，如
易科罰金，以新臺幣壹仟元折算壹日。其所處拘役部分，應執行
拘役玖拾日，如易科罰金，以新臺幣貳仟元折算壹日。
    事  實
一、乙○○前因酒後駕車之公共危險案件，於民國九十五年十二
    月二十五日，經本院以九十七年度交簡字第二七二七號刑事
    判決，判處拘役五十日，如易科罰金以新臺幣（下同）一仟
    元折算一日確定，甫於九十六年二月二十七日易科罰金執行
    完畢。猶不知悔改，其九十六年十一月十四日晚上八時許，
    在臺南縣歸仁鄉○○村○○街某處與友人飲紅酒，酒後已達
    不能安全駕駛動力交通工具之程度下，竟於同日晚上十時許
    駕駛車牌號碼６７７０－ＵＧ號自用小客車，欲返回住處，
    於同日晚上十時十分許，由臺南縣歸仁鄉○○村○○街三段
    東往西方向行駛，於途經文化三街與文化九街交岔路口時，
    適有丙○○騎乘腳踏車，亦沿文化街三段由東往西同向行駛
    在右方，而依當時天候晴，夜間有照明，視距良好，柏油道
    路乾燥無任何缺陷與障礙，客觀上並無不能注意之情狀，乙
    ○○應注意汽車行駛時，應注意車前狀況及兩車併行之間隔
    ，並隨時採取必要之安全措施，詎乙○○因受酒精影響致注
    意力、控制力降低，且未戴眼鏡，竟疏於注意及此，突然向
    右偏駛，未與丙○○保持適當之間隔，致其所駕車輛右前車
    頭與丙○○所騎乘之腳踏車左側發生擦撞，造成丙○○人車
    倒地，受有頭部外傷併臉部三處撕裂傷（２．５公分、２公
    分、１公分）、右側肩胛骨骨折、右膝部撕裂傷（４公分）
    、左膝、右髖擦傷等傷害。詎乙○○駕車肇事致人受傷後，
    未向員警報案或留置現場等待員警前往處理暨繪製現場圖，
    亦未協同配合將丙○○送醫，因害怕酒測，竟基於肇事逃逸
    之犯意，隨即駕駛上開自小客車加速逃逸，經警據報前往處
    理，調閱臺南縣歸仁鄉○○村○○街三段與民生北街口便利
    超商監視器查明後，電話通知乙○○到案說明，且於同日晚
    上十一時十八分許，測得乙○○呼氣酒精濃度高達每公升１
    ．２０毫克。
二、案經丙○○訴由臺南縣警察局歸仁分局報告臺灣臺南地方法
    院檢察署檢察官偵查起訴。
    理  由
一、訊據被告乙○○對於上揭事實坦承不諱，並據告訴人丙○○
    於警詢及偵查中指述在卷，復有臺南縣警察局歸仁分局道路
    交通事故現場圖一紙、道路交通事故調查報告表(一)、(二)一份
    、道路交通事故現場蒐證照片十三幀、監視錄影翻拍照片一
    幀、臺南立市美醫院九十六年十一月二十四日所出具之告訴
    人丙○○之診斷證明書一紙、酒精濃度測試表一紙、刑法第
    一百八十五條之三案件測試觀察紀錄表一紙及臺南縣警察局
    歸仁分局九十七年十二月二日南縣歸警偵字第０９７００２
    ０９４８號函及檢送之職務報告一份在卷（詳警卷第九頁、
    第十一頁至第二十二頁；本院卷第十七頁、第十八頁）可稽
    。是本件事證明確，被告犯行洵堪認定。
二、被告乙○○行為後，刑法第一百八十五條之三之公共危險罪
    於九十六年十二月十九日修正，經總統於九十七年一月二日
    公布，並於九十七年一月四日生效，修正前該條之法定刑為
    「一年以下有期徒刑、拘役或三萬元以下罰金」；修正後該
    條之法定刑為「一年以下有期徒刑、拘役或科或併科十五萬
    元以下罰金」，經比較修正前後之規定，新法之規定並非較
    有利於被告，依刑法第二條第一項前段規定，自應適用修正
    前刑法第一百八十五條之三之規定論罪。是核被告所為，係
    犯修正前刑法第一百八十五條之三，服用酒類致不能安全駕
    駛動力交通工具而駕駛罪、刑法第二百八十四條第一項前段
    普過失傷害罪及刑法第一百八十五條之四肇事逃逸罪。被告
    所犯上開三罪間，犯意各別，罪名互異，應予分論併罰。爰
    審酌被告前因酒後駕車之公共危險案件，於九十五年十二月
    二十五日，經本院以九十七年度交簡字第二七二七號刑事判
    決，判處拘役五十日，如易科罰金以一仟元折算一日確定，
    甫於九十六年二月二十七日易科罰金執行完畢，有臺灣臺南
    地方法院檢察署刑案資料查註紀錄表及臺灣高等法院被告前
    案紀錄表各一份在卷可按，猶不知悔改，仍再犯本件酒後駕
    車公共危險罪，且疏未注意道路交通安全規則駕車，致其所
    駕車輛右前車頭與告訴人丙○○所騎乘之腳踏車左側發生擦
    撞，造成告訴人丙○○受有前揭非輕之傷害，嗣於肇事致人
    受傷後，未向員警報案或留置現場等待員警前往處理暨繪製
    現場圖，亦未協同配合將告訴人丙○○送醫，因害怕酒測，
    竟基於肇事逃逸之犯意，隨即駕駛上開自小客車加速逃逸駛
    離現場，惡性非輕，且迄未與告訴人丙○○達成和解賠償損
    害，並審酌其生活狀況、智識程度（高職畢業）及犯罪後坦
    承犯行之態度等一切情狀，分別量處如主文所示之刑，並均
    諭知易科罰金之折算標準，暨就所處拘役部分定其應執行之
    刑與諭知易科罰金之折算標準，以資懲儆。
據上論斷，應依刑事訴訟法第二百九十九條第一項前段、第二百
七十三條之一第一項，刑法第二條第一項前段、修正前刑法第一
百八十五條之三、刑法第二百八十四條第一項前段、第一百八十
五條之四、第四十一條第一項前段、第五十一條第六款，刑法施
行法第一條之一，判決如主文。
本案經檢察官甲○到庭執行職務。
中    華    民    國    97    年    12    月    31    日
                        交通法庭  法  官  陳金虎
以上正本證明與原本無異。
如不服本判決應於收受本判決後10日內向本院提出上訴書狀，並
應敘述具體理由。如未敘述上訴理由者，應於上訴期間屆滿後20
日內向本院補提理由書狀（均須按他造當事人之人數附繕本）「
切勿逕送上級法院」。
                                  書記官  蔡明峰
中    華    民    國    97    年    12    月    31    日
附錄本案論罪科刑法條全文：
修正前中華民國刑法第一百八十五條之三
服用毒品、麻醉藥品、酒類或其他相類之物，不能安全駕駛動力
交通工具而駕駛者，處一年以下有期徒刑、拘役或三萬元以下罰
金。
中華民國刑法第二百八十四條第一項：
因過失傷害人者，處六月以下有期徒刑、拘役或五百元以下罰金
，致重傷者，處一年以下有期徒刑、拘役或五百元以下罰金。
中華民國刑法第一百八十五條之四：
駕駛動力交通工具肇事，致人死傷而逃逸者，處六月以上五年以
下有期徒刑。


司法院資訊處製作；財團法人民間司法改革基金會備份。
